【裁判字號】    90,易,1730
【裁判日期】    901219
【裁判案由】    傷害
【裁判全文】
臺灣彰化地方法院刑事判決                          九十年度易字第一七三號
    公  訴  人  臺灣彰化地方法院檢察署檢察官
    被      告  甲○○
右列被告因傷害案件，經檢察官提起公訴 (九十年度偵字第一八六號)，本院判決如
左：
    主  文
甲○○連續傷害人之身體，處拘役伍拾日，如易科罰金以佰元折算壹日。緩刑貳年
。
    事  實
一、甲○○與乙○○二人毗鄰而居，惟因土地使用問題迭生糾紛，平日關係不睦。於
    民國八十九年十二月五日晚上二十一時許，因甲○○在乙○○位於彰化縣芬園鄉
    ○○路○段四二九巷十七號住處門前，以推車任意擺放鐵桶，造成車輛入出不便
    ，適乙○○趨前欲將之移開，詎甲○○見狀竟基於傷害人身體之概括故意，先以
    另一鐵桶推甩向乙○○之腳部，致乙○○因而受有右腳背撕裂傷之傷害，續以手
    拉扯上前欲勸架之丙○○之頭髮，並將之壓倒在地，使丙○○因而受有右前臂挫
    傷、擦傷之傷害。
二、案經被害人乙○○、丙○○訴由彰化縣警察局彰化分局報告臺灣彰化地方法院檢
    察署檢察官偵查起訴。
    理  由
一、訊據被告甲○○矢口否認涉有前開傷害之犯行，並辯稱：伊並未出手毆打告訴人
    乙○○、丙○○，致於其二人受傷係自已所造成云云。惟查，右揭犯罪事實，業
    據告訴人乙○○、丙○○於警訊及偵查中指訴綦詳，二人所言，並互核相符，且
    與目擊證人張志興於偵查中證述「當天我去乙○○家中作客，要離開時，門口有
    放一些辦桌用的東西，我車出不去，乙○○要搬開東西，甲○○就拿鐵桶丟過來
    ，正好砸到陳的腳，丙○○拿衛生紙出來時，也被林拉住頭髮，後來，乙○○的
    家人就都跑出來，試著將他們拉開」，「（問：有看到甲○○被打？）沒有」，
    「（問：有看到甲○○跌倒在地上？）沒有」等情相吻合，再者，被告於警訊中
    明白，供承有出手拉扯告訴人丙○○之頭髮等語，是被告所陳，至為不實，此外
    ，復有診斷證明書二紙附卷可稽，顯見被告甲○○所辯顯係事後卸責之詞，不足
    採信，其罪嫌應堪認定。
二、核被告所為，係犯刑法第二百七十七條第一項之傷害罪。其先後二次傷害犯行，
    時間緊接，犯罪構成要件相同，顯係基於概括犯意反覆為之，為連續犯，依法以
    一罪論，並加重其刑。爰審酌被告與告訴人係鄰人關係，不知和睦相處，竟因細
    故即出手毆打，有違善良民風及其於犯罪後之態度等一切情狀，量處如主文所示
    之刑，並諭知易科罰金之折算標準。查被告前未曾受有期徒刑以上刑之宣告，此
    有臺灣彰化地方法院檢察署刑案資料查註紀錄表一紙在卷可稽，其經此教訓，應
    知警惕而無再犯之虞，所宣告之刑，認以暫不執行為適當，併予宣告緩刑二年，
    以勵自新。
三、據上論斷，應依刑事訴訟法第二百九十九條第一項前段，刑法第五十六條、第二
    百七十七條第一項、第四十一條、第七十四條第一款，罰金罰鍰提高標準條例第
    一條前段、第二條前段，判決如主文。
本案經檢察官陳燕瑩到庭執行職務。
中      華      民      國      九十      年    十二  月      十九      日
                                臺灣彰化地方法院刑事第一庭
                                      法      官  洪  志  賢
右正本證明與原本無異。
如不服本判決，應於判決送達後十日內，向本院提出上訴狀（須附繕本）。
告訴人或被害人對於判決如有不服具備理由請求檢察官上訴者，其上訴期間之計算係
以檢察官收受判決正本之日期為準。
                               法院書記官  洪  年  慶
中      華      民      國      九十      年    十二  月     二十六     日
刑法第二百七十七條
傷害人之身體或健康者，處三年以下有期徒刑，拘役或一千元以下罰金。
犯前項之罪，因而致人於死者，處無期徒刑或七年以上有期徒刑，致重傷者，處三年
以上，十年以下有期徒刑。


司法院資訊處製作；財團法人民間司法改革基金會備份。
